臺灣臺北地方法院民事判決　　　　　　　　　　　　九十三年度訴字第二三八八號
　　原　　　告　甲○○
　　訴訟代理人　古清華律師
　　複　代理人　李佳霖律師
　　被　　　告　乙○○
右當事人間因被告家暴傷害案件，經原告提起刑事附帶民事訴訟，請求損害賠償，經
本院刑事庭以九十三年度簡附民字第二號裁定移送前來，本院於民國九十三年九月九
日言詞辯論終結，判決如左：
    主    文
被告應給付原告新臺幣壹拾貳萬元及自民國九十三年一月二十三日起至清償日止，按
年息百分之五計算之利息。
原告其餘之訴駁回。
訴訟費用由被告負擔十分之一，餘由原告負擔。
本判決原告勝訴部分，得假執行。
原告其餘假執行之聲請駁回。
    事實及理由
壹、原告起訴主張：
一、被告乙○○與原告甲○○於民國八十五年十月十二日結婚，為配偶關係，具有家
    庭暴力防治法第三條第一款所定之家庭成員關係。於九十二月七月二十六日二十
    三時許，在臺北縣新店市○○○路二十之一號兩造住處內，因細故在客廳沙發上
    發生爭執，被告基於傷害人身體之犯意，抓住原告之右手並反扭到背後，將原告
    壓制在沙發上，復以左手大拇指及食指掐住原告之臉頰，致原告受有右臂瘀傷四
    乘一公分、六乘一公分、一點五乘一公分及臉頰瘀傷○點五乘○點一公分等傷害
    。而被告所涉傷害犯罪部分，經本院以九十二年度簡字第四一○五號刑事簡易判
    決判處被告拘役五十日，如易科罰金，以銀元三百元折算一日；而上開刑事一審
    判決，嗣據被告提起上訴後，復撤回上訴而告確定在案。
二、原告與被告結婚後，即對被告予以全力支持，使被告無後顧之憂衝刺事業，對家
    庭亦不遺餘力、全心付出。原告為求家庭圓滿並提供家人更好的生活條件，日以
    繼夜在工作與家庭事務中奔忙，被告非但不知體諒分擔原告之辛勞，竟對原告施
    加暴力，造成原告身體多處成傷，原告每每思及被告之暴力行為，內心即感到恐
    懼莫名且痛苦不已，且被告毫無悔改之意，不斷辯稱僅為一般夫妻偶發之肢體衝
    突，此等行徑對於原告所受身體上及精神上之創痛，更是雪上加霜，令原告傷心
    欲絕，精神上所受之創傷不可言喻。又原告係專科肄業，曾從事護士工作，目前
    任職於日商三共股份有限公司之營業部主任，每月收入新臺幣（除註明為銀元外
    ，下同）八萬元左右，惟原告多年來之收入，均供家用，原告名下雖有汽車，但
    現由被告占用中，此外原告名下並無其他不動產或重要資產，而原告為逃離被告
    暴力陰影，自被告施以傷害行為後，至今均在外租屋，每月須額外支出租金二萬
    元。爰依侵權行為之法律關係起訴請求如聲明所示，而所請求之金額，全部屬於
    非財產上損害賠償等語。並聲明：(一)被告應給付原告二百萬元，及自起訴狀繕本
    利息；(二)陳明願供擔保，請准宣告假執行。
貳、被告抗辯：自認渠曾在上開時、地，以手打原告手臂及臉頰等傷害原告身體之事
    實，惟抗辯原告傷勢沒有那麼重，且事發後原告出門以前，渠並未看到原告身上
    有傷痕，故原告提出之驗傷單所載之原告各項傷勢，是否為被告上開傷害行為所
    造成，即非無疑。又原告請求之賠償金額過高；而被告係大學畢業，目前任職數
    位監控系統公司副理職務，每月收入五萬元，名下有一棟房子，價值約五百多萬
    ，已遭假扣押，另亦無存款等語。並聲明：駁回原告之訴。
參、兩造不爭執事項：
    兩造於八十五年十月十二日結婚，原為配偶關係，於九十二月七月二十六日二十
    三時許，在臺北縣新店市○○○路二十之一號兩造住處內，因細故在客廳沙發上
    發生爭執，被告基於傷害人身體之犯意，抓住原告之右手並反扭到背後，將原告
    壓制在沙發上，復以左手大拇指及食指掐住原告之臉頰，致原告受有右臂瘀傷四
    乘一公分、六乘一公分、一點五乘一公分及臉頰瘀傷○點五乘○點一公分等傷害
    。而被告因上開傷害犯行，經本院以九十二年度簡字第四一○五號刑事簡易判決
    判處被告拘役五十日，如易科罰金，以銀元三百元折算一日；而上開刑事一審判
    決，嗣據被告提起上訴後，復撤回上訴而告確定。
肆、得心證之理由：
一、本件原告起訴時，原主張被告有傷害原告身體及妨害原告行動自由等侵權行為，
    （詳附民卷第一頁至第八頁），嗣於本院九十三年八月十一日準備程序時，當庭
    更正其事實上之陳述，並陳明其主張之侵權行為事實，與本院九十二年度簡字第
    四一○五號刑事簡易判決認定之傷害犯罪事實之範圍相同（本院卷第六十二頁）
    ，是本件原告主張之原因事實，即為被告故意不法侵害原告身體之侵權行為，而
    被告對於原告主張渠曾於上開時、地，以手打原告手臂及臉頰等傷害原告身體之
    事實，復予以自認，從而，本件所需審究者厥為：原告主張其因被告之傷害犯行
    而受有非財產上損害二百萬元，是否有據？
二、按「因故意或過失，不法侵害他人之權利者，負損害賠償責任。」、「不法侵害
    他人之身體、健康、名譽、自由、信用、隱私、貞操，或不法侵害其他人格法益
    而情節重大者，被害人雖非財產上之損害，亦得請求賠償相當之金額。」，民法
    第一百八十四條第一項前段、第一百九十五條第一項前段分別定有明文。經查，
    原告所主張被告前開侵權行為之事實，為兩造所不爭執，並經本院調閱前揭卷宗
    屬實，堪信為真正。是依上開規定，被告自應負侵權行為損害賠償之責。
三、次按，慰藉金之賠償須以人格權遭遇侵害，使精神上受有痛苦為必要，其核給之
    標準固與財產上損害之計算不同，然非不可斟酌雙方身分資力與加害程度，及其
    他各種情形核定相當之數額。經查，原告係專科肄業，曾從事護士工作，目前則
    任職於日商公司之營業部主任，每月收入八萬元左右，原告名下擁有汽車一輛，
    此外，原告自被告施以傷害行為後，至今均在外租屋，每月須支出租金二萬元。
    而被告則係大學畢業，目前任職數位監控系統公司副理職務，每月收入五萬元，
    名下有一棟房子，價值約五百多萬，並無存款等情，為兩造所不爭執，本院斟酌
    上情，以及被告對原告侵權行為所造成之右臂瘀傷四乘一公分、六乘一公分、一
    點五乘一公分及臉頰瘀傷○點五乘○點一公分等傷害並非嚴重等一切情狀，認為
    本件被告應賠償原告之金額以十二萬元為適當。
四、從而，原告基於侵權行為之法律關係，請求被告給付十二萬元之非財產上損害賠
    償，及自訴狀繕本送達之翌日（即九十三年一月二十三日）起至清償日止，按年
    息百分之五計算之法定遲延利息，為有理由，應予准許，逾此範圍，為無理由，
    應予駁回。
五、本件原告勝訴部分，因金額未逾五十萬元，應依職權宣告假執行。而原告敗訴部
    分，其假執行之聲請失其附麗，應予駁回。
伍、訴訟費用負擔之依據：民事訴訟法第七十九條。
中　　　華　　　民　　　國　　九十三　　年　　　九　　　月　　 二 十七  日
                                民事第六庭審判長法  官    林惠瑜
                                                法  官    詹駿鴻
                                                法  官    姚念慈
右為正本係照原本作成。
如不服本判決應於送達後二十日內依對造人數檢具繕本向本院提出上訴狀上訴於臺灣
高等法院。
中　　　華　　　民　　　國　　九十三　　年　　　九　　　月　　二十七　　日
                                                書記官    朱俶伶
